【裁判字號】    98,台上,1006
【裁判日期】    980610
【裁判案由】    給付股票
【裁判全文】
最高法院民事裁定            九十八年度台上字第一○○六號
上  訴  人  甲○○
            乙○○
兼  共  同
法定代理人  丁○○
共      同
訴訟代理人  施煜培律師
被 上訴 人  丙○○
訴訟代理人  吳俊儀律師
上列當事人間請求給付股票事件，上訴人對於中華民國九十七年
十二月九日台灣高等法院台南分院第二審更審判決（九十七年度
重上更(二)字第三號）提起上訴，本院裁定如下：
    主  文
上訴駁回。
第三審訴訟費用由上訴人負擔。
    理  由
按上訴第三審法院，非以原判決違背法令為理由，不得為之。又
提起上訴，上訴狀內應記載上訴理由，表明原判決所違背之法令
及其具體內容，暨依訴訟資料合於該違背法令之具體事實，其依
民事訴訟法第四百六十九條之一規定提起上訴者，並應具體敘述
為從事法之續造、確保裁判之一致性或其他所涉及之法律見解具
有原則上重要性之理由。同法第四百六十七條、第四百七十條第
二項定有明文。而依同法第四百六十八條規定，判決不適用法規
或適用不當者，為違背法令；依同法第四百六十九條規定，判決
有該條所列各款情形之一者，為當然違背法令。是當事人提起上
訴，如以同法第四百六十九條所列各款情形為理由時，其上訴狀
或理由書應表明該判決有合於各該條款規定情形之具體內容，及
係依何訴訟資料合於該違背法令之具體事實。如依同法第四百六
十八條規定，以原判決有不適用法規或適用法規不當為理由時，
其上訴狀或理由書應表明該判決所違背之法令條項，或有關判例
、解釋字號，或成文法以外之習慣或法理等及其具體內容，暨係
依何訴訟資料合於該違背法令之具體事實，並具體敘述為從事法
之續造、確保裁判之一致性或其他所涉及之法律見解具有原則上
重要性之理由。上訴狀或理由書如未依上述方法表明，或其所表
明者與上開法條規定不合時，即難認為已合法表明上訴理由，其
上訴自非合法。本件上訴人對於原判決其敗訴部分提起上訴，雖
以該部分判決違背法令為由，惟核其上訴理由狀所載內容，係就
原審取捨證據、認定事實及解釋契約之職權行使所論斷：上訴人
主張其被繼承人鄭焜耀受讓訴外人莊瀛和三十萬股東山育樂股份
有限公司（下稱東山公司）股份部分，未能舉證以實其說，且縱
莊瀛和與鄭焜耀間有移轉股份約定，亦係鄭焜耀得否向莊瀛和請
求交付股票移轉股份問題，不能遽認被上訴人負有背書交付股票
義務。鄭焜耀與被上訴人間無任何契約關係，則上訴人直接向被
上訴人請求背書交付上開股票為無理由。而上訴人丁○○另自訴
外人黃福生及莊瀛和處受讓各十萬股（共二十萬股）之東山公司
股份，縱未取得股票，所得請求之對造當事人亦為黃、莊二人，
與被上訴人無涉，丁○○逕向被上訴人請求背書交付前開股票，
亦屬無理由等情，指摘其為不當，而非表明該部分判決所違背之
法令及其具體內容，暨依訴訟資料合於該違背法令之具體事實，
亦未具體敘述為從事法之續造、確保裁判之一致性或其他所涉及
之法律見解具有原則上重要性之理由，難認其已合法表明上訴理
由。依首揭說明，應認其上訴為不合法。
據上論結，本件上訴為不合法。依民事訴訟法第四百八十一條、
第四百四十四條第一項、第九十五條、第七十八條，裁定如主文
。
中    華    民    國  九十八  年    六    月    十    日
                      最高法院民事第四庭
                          審判長法官  劉  延  村
                                法官  許  澍  林
                                法官  黃  秀  得
                                法官  許  正  順
                                法官  魏  大  喨
      本件正本證明與原本無異
                                      書  記  官
中    華    民    國  九十八  年    六    月  二十三  日
                                                Ａ


司法院資訊處製作；財團法人民間司法改革基金會備份。
